---
title: "Untitled"
author: "Juan Francisco Buttazzoni Gonzalez"
date: "`r Sys.Date()`"
output: ioslides_presentation
---

```{r setup, include=FALSE}
knitr::opts_chunk$set(echo = FALSE)
```

---
title: "Definición Matemática Recurrente"
author: "Grupo: Les Chats"
date: "15 de abril de 2026"
output: ioslides_presentation
---

## Introducción

En esta presentación se analiza la resolución algorítmica de la sucesión de Fibonacci para determinar su velocidad de crecimiento.

**Consigna:**
¿Cuántas iteraciones se necesitan para generar un número de la serie mayor que **1.000.000**?

## Definición Matemática

La sucesión se define por las siguientes ecuaciones de recurrencia:

1. $f_0 = 0$
2. $f_1 = 1$
3. $f_{n+1} = f_n + f_{n-1}$

Este modelo es fundamental en ingeniería y ciencias aplicadas para describir procesos de crecimiento natural y optimización.

## Solución Propuesta (Código en R)

Utilizamos un bucle `while` en **Posit Cloud** para iterar hasta que el valor de la serie supere el umbral definido.

```{r, echo=TRUE}
f0 <- 0   #Condiciones inciales
f1 <- 1
f2 <- 0 
i  <- 0     #contador de iteraciones
valor_final <- 1000000
while (f2 < valor_final) {
  f2 = f0 + f1
  f0 = f1
  f1 = f2
  i  <- i + 1 }
f2
i
```
